臺灣高雄地方法院刑事判決              100年度訴字第645號
                                      100年度訴字第967號
公  訴  人  臺灣高雄地方法院檢察署檢察官
被      告  莊景勛
指定辯護人  余景登律師
被      告  陳靜
上  一  人
指定辯護人  本院公設辯護人黃秋葉
上列被告因違反毒品危害防制條例案件，經檢察官提起公訴(99
年度偵字第27092號) 及追加起訴（100年度偵緝字第1215號），
本院合併審理後，判決如下：
    主  文
莊景勛犯販賣第二級毒品罪，累犯，處有期徒刑柒年陸月；扣案
電子磅秤壹台、空夾鏈袋壹包，均沒收之；未扣案之門號000000
0000之不詳廠牌行動電話壹支（含前揭門號SIM卡壹張）及販賣
毒品所得新臺幣伍佰元，均沒收之，如全部或一部不能沒收時，
行動電話部分，追徵其價額，販賣毒品所得部分，以其財產抵償
之。又共同犯販賣第二級毒品罪，累犯，處有期徒刑柒年拾月；
扣案之甲基安非他命伍包（含包裝袋伍個，合計檢驗後淨重為肆
點肆柒壹公克），均沒收銷燬之；扣案電子磅秤壹台、空夾鏈袋
壹包，均沒收之；未扣案之販賣毒品所得新臺幣伍佰元，應與陳
靜連帶沒收，如全部或一部不能沒收時，以其與陳靜之財產
連帶抵償之。又犯轉讓禁藥罪，累犯，處有期徒刑伍月。應執行
有期徒刑拾年；扣案之甲基安非他命伍包（含包裝袋伍個，合計
檢驗後淨重為肆點肆柒壹公克），均沒收銷燬之；扣案電子磅秤
壹台、空夾鏈袋壹包，均沒收之；未扣案之門號0000000000之不
詳廠牌行動電話壹支（含前揭門號SIM卡壹張），沒收之，如全
部或一部不能沒收時，追徵其價額；未扣案之販賣毒品所得合計
新臺幣壹仟元，其中新臺幣伍佰元單獨沒收之，其餘新臺幣伍佰
元與陳靜連帶沒收，如全部或一部不能沒收時，其中新臺幣伍
佰元以其財產抵償之，其餘新臺幣伍佰元以其與陳靜之財產連
帶抵償。其餘被訴如附表二編號1、2部分，無罪。
陳靜共同犯販賣第二級毒品罪，處有期徒刑柒年陸月；扣案之
甲基安非他命伍包（含包裝袋伍個，合計檢驗後淨重為肆點肆柒
壹公克），均沒收銷燬之；扣案電子磅秤壹台、空夾鏈袋壹包，
均沒收之；未扣案之販賣毒品所得新臺幣伍佰元，應與莊景勛連
帶沒收之，如全部或一部不能沒收時，以其與莊景勛之財產連帶
抵償。
    事  實
一、莊景勛前於民國96年間因施用毒品案件，經裁定送觀察、勒
    戒後，因認無繼續施用毒品傾向，於96年8月31日執行完畢
    釋放。又於96、97年間因施用毒品案件，經本院分別以97年
    度審簡字第1402號、97年度審簡字第2074號、97年度審簡字
    第4991號判處有期徒刑2月、3月、3月確定，前揭3罪復經本
    院裁定應執行有期徒刑7月確定；另於97年間因施用毒品案
    件，經本院於98年2月2日以97年度審簡字第6635號判處有期
    徒刑3月確定，並接續前述有期徒刑7月而為執行，甫於98年
    6月30日執行完畢。
二、莊景勛、陳靜均知悉甲基安非他命為毒品危害防制條例所
    規範之毒品，不得持有、販賣：
(一)、莊景勛基於販賣第二級毒品以營利之犯意，於99年3月20日1
    3時9分許，持其所有之門號0000000000號行動電話，接獲楊
    峻豪持有之門號0000000000號行動電話之來電，楊峻豪表示
    ：我帶1個女的過去，她要拿東西等語，經莊景勛應允後，
    約半小時，楊峻豪即帶陳紀伶至高雄市三民區○○○路222
    號2樓莊景勛租賃處，由莊景勛以其所有之電子磅秤，取價
    值新臺幣（下同）500元之甲基安非他命裝入空夾鏈袋內，
    再交付甲基安非他命1包給陳紀伶，陳紀伶則給付500元價金
    給莊景勛。
(二)、莊景勛、陳靜共同基於販賣第二級毒品以營利之犯意聯絡
    ，於99年7、8月間某日，由鄭智文先以電話與莊景勛聯絡，
    談妥購買甲基安非他命之事宜，莊景勛即在高雄市三民區○
    ○○路222號2樓租賃處，以其所有之電子磅秤，取價值500
    元之甲基安非他命裝入空夾鏈袋內，指示具有犯意聯絡之陳
    靜前去高雄市苓雅區○○○路及憲政路口之全家便利商店
    ，交付甲基安非他命1包給鄭智文，鄭智文並給付500元價金
    與陳靜，再由陳靜轉交該價金給莊景勛。
三、莊景勛明知甲基安非他命係藥事法所規定之禁藥，依法不得
    轉讓，竟基於轉讓禁藥之犯意，於99年8月17日某時，在高
    雄市苓雅區○○○路222號2樓租屋處，無償轉讓量微，惟確
    切數量不詳之甲基安非他命給陳靜1次。
四、嗣經憲兵司令部高雄憲兵隊持本院核發之搜索票，於98年8
    月18日17時25分許，在高雄市苓雅區○○○路222號2樓執行
    搜索，扣得莊景勛所有如附表一所示之物。
五、案經憲兵司令部高雄憲兵隊移送臺灣高雄地方法院檢察署檢
    察官偵查起訴。
    理  由
甲、有罪部分：
壹、程序事項：
一、按於第一審辯論終結前，得就與本案相牽連之犯罪或本罪之
    誣告罪，追加起訴，刑事訴訟法第265條第1項定有明文；又
    數人共犯一罪或數罪者，為相牽連之案件，同法第7條第2款
    亦有明文。查檢察官於本院就起訴書所載之犯罪事實（99年
    度偵字第27092號）為言詞辯論終結前，依刑事訴訟法第265
    條第1項規定，就追加起訴書所載之犯罪事實以書狀追加起
    訴（100年度偵緝字第1215號），經核被告陳靜所涉販賣
    第二級毒品案件，與起訴書所載被告莊景勛所犯販賣第二級
    毒品案件有共犯關係，為數人共犯一罪之情形而為相牽連之
    犯罪，本院自得併予審理，先予敘明。
二、證據能力：
(一)、證人楊峻豪、陳紀伶於警詢中對於事實欄二(一)所為之供述，
    係屬被告以外之人於審判外之陳述，為傳聞證據，且證人楊
    峻豪、陳紀伶業於本院審理中到庭作證，其對於事實欄二(一)
    之證述內容，與先前於警詢中之供述並無重大歧異，亦無傳
    聞法則例外之適用，應認上開證人於警詢中之供述，無證據
    能力。
(二)、按被告以外之人於檢察事務官、司法警察官或司法警察調查
    中所為之陳述，與審判中不符時，其先前之陳述具有較可信
    之特別情況，且為證明犯罪事實存否所必要者，得為證據，
    刑事訴訟法第159條之2定有明文。經查，莊景勛於警詢時之
    供述，具有被告陳靜以外之人審判外陳述之性質，屬傳聞
    證據，經本院依法提示予以調查，被告陳靜之辯護人對於
    莊景勛之警詢時之陳述，表示無證據能力。而莊景勛於警詢
    時證稱：只有販賣第二級毒品給綽號小威之男子1次，小威
    之男子於99年7月間，與我聯繫要購買安非他命毒品，並相
    約在高雄市苓雅區○○○路與憲政路路口上的全家超商，我
    委託女友陳靜前往便利商店前，交付1包毛重0.2公克安非
    他命毒品給小威，小威並當場交付500元給我女友等語（見
    高雄憲兵隊99年8月19日憲隊高雄字第0990000號卷第13頁，
    下稱警卷）；於本院審理時卻證稱：99年7、8月間，有拿1
    包安非他命給陳靜轉交給鄭智文，我沒有要陳靜向鄭智
    文收錢，陳靜不知道是要買賣或贈送等情（見本院100年
    度訴字第645號二卷第19頁反面至第23頁，下稱訴二卷）。
    故莊景勛於審理時對於鄭智文是否有交付500元購毒價金給
    陳靜，有與其警詢筆錄不符之情形。然審酌警員於詢問莊
    景勛之際，有依法全程錄音，且警方無以強暴、脅迫、利誘
    、詐欺或其他不正方法製作筆錄，莊景勛於筆錄上簽名捺印
    ，而當時莊景勛未直接與被告陳靜接觸，不及思慮為己或
    他人脫罪，較無受外力干擾之情形，是其於警詢中之陳述，
    相較於在本院審理時之陳述，具有可信之特別情況；另衡諸
    被告陳靜是否與莊景勛共同販賣毒品，除莊景勛、鄭智文
    外，無其他目擊者在場，從而欲判斷被告陳靜是否共同販
    賣毒品，實有引用莊景勛警詢供述之必要，故依上開刑事訴
    訟法第159條之2之規定，應得為證據。
(三)、再按被告以外之人於偵查中向檢察官所為陳述，除顯有不可
    信之情況者外，得為證據，刑事訴訟法第159條之1第2項定
    有明文。偵查中對被告以外之人所為之偵查筆錄，性質上係
    屬傳聞證據。惟現階段刑事訴訟法規定檢察官代表國家偵查
    犯罪、實施公訴，依法其有訊問證人之權，證人且須具結，
    而實務運作時，檢察官偵查中向被告以外之人所取得之陳述
    ，原則上均能遵守法律規定，不致違法取供，其可信度極高
    。本件被告莊景勛之辯護人認為楊峻豪於偵查中之證言，無
    證據能力（見本院100年度審訴字第1147號卷第33頁，下稱
    審訴卷）；被告陳靜之辯護人認為鄭智文於偵查中之證言
    ，無證據能力（見本院100年度訴字第967號卷第116頁）。
    然證人楊峻豪、鄭智文於偵查中，檢察官以證人身分予以訊
    問部分，俱經依法具結在卷，並無證據顯示檢察官在偵查時
    有不法取供之情形，亦查無證據顯示有顯不可信之情況，且
    楊峻豪、鄭智文於本院審理時皆到庭結證，而經檢察官、辯
    護人當庭交互詰問，被告之防禦權應已獲得保障。揆諸前揭
    說明，楊峻豪、鄭智文於偵查中之證述，咸有證據能力。
(四)、末按被告以外之人於審判外之陳述，雖不符刑事訴訟法第15
    9之1至第159條之4之規定，而經當事人於審判程序同意作為
    證據，法院審酌該言詞陳述或書面陳述作成時之情況，認為
    適當者，亦得為證據。當事人或辯護人於法院調查證據時，
    知有第159條第1項不得為證據之情形，而未於言詞辯論終結
    前聲明異議者，視為有前項之同意。刑事訴訟法第159之5定
    有明文。查檢察官、被告莊景勛、陳靜及渠等辯護人對於
    本判決所引用傳聞證據或非供述證據，除上述(一)至(三)部分認
    為無證據能力外，均同意作為證據，本院審酌上開證據作成
    時之情狀，並無違法或不當等情形，且與本案相關之待證事
    實具有關聯性，認為以之作為本案之證據亦屬適當，爰依前
    揭規定，認均應有證據能力。
貳、認定犯罪事實所憑之證據及理由：
    訊據被告莊景勛固不諱言有販賣甲基安非他命給陳紀伶及轉
    讓甲基安非他命給陳靜之事實，（見本院100年度訴字第
    645號一卷第29頁反面、第30頁，下稱訴一卷）；惟被告莊
    景勛、陳靜皆否認有販賣甲基安非他命給鄭智文之犯行。
    被告莊景勛辯稱：我是無償轉讓甲基安非他命給鄭智文等語
    ；被告陳靜則辯稱：我沒有收錢，是無償轉讓等情。被告
    莊景勛之辯護人則以被告莊景勛不可能僅為500元代價，販
    賣甲基安非他命給鄭智文，而觸犯7年以上有期徒刑之販賣
    第二級毒品重刑，故被告莊景勛僅是轉讓甲基安非他命給鄭
    智文，而無營利之意圖等情，為被告莊景勛置辯；另被告陳
    靜之辯護人係以被告陳靜並不知道莊景勛請其交付之甲
    基安非他命是要販賣或要贈與給鄭智文，難認被告陳靜與
    莊景勛有販賣甲基安非他命之犯意聯絡等詞，為被告陳靜
    辯護。經查：
一、被告莊景勛販賣第二級毒品甲基安非他命與陳紀伶及轉讓甲
    基安非他命給陳靜各1次等節，除據被告莊景勛之供述外
    ，核與證人陳紀伶、楊峻豪於本院審理時之結證，及證人陳
    靜於警詢時之證述情節相符，另有國防部南部地方軍事法
    院通訊監察書2份、門號0000000000號行動電話通訊監察譯
    文1份在卷可稽。亦扣得甲基安非他命5包、電子磅秤1台、
    空夾鏈袋1包等如附表一所示之物可佐，足認被告莊景勛前
    揭自白與事實相符，此部分之事實，應堪認定。
二、被告莊景勛、陳靜及渠等辯護人以前詞置辯，是以本案有
    疑義，應與審究者，厥為：(一)被告莊景勛有無於前揭時、地
    ，基於販賣第二級毒品之犯意，委請陳靜交付甲基安非他
    命給鄭智文？(二)被告陳靜是否知悉莊景勛欲販賣甲基安非
    他命給鄭智文，而於前揭時、地，交付甲基安非他命給鄭智
    文，並收取價金？本院說明得心證之理由如下：
(一)、被告莊景勛有無於前揭時、地，基於販賣第二級毒品之犯意
    ，委請陳靜交付甲基安非他命給鄭智文？
１、被告莊景勛於99年7、8月間，委請陳靜在高雄市○○○路
    及憲政路口的全家便利商店前，交付1包甲基安非他命給鄭
    智文乙節，業據證人陳靜於本院審理時證述屬實，核與證
    人鄭智文於偵訊及本院審理時之證述情節相符，且為被告莊
    景勛所不否認，此部分應堪信實。
２、證人鄭智文於偵訊時具結證稱：我綽號是小威，去年11月以
    前，有跟莊景勛買安非他命，由陳靜在全家便利商店拿安
    非他命給我，我是給他們5百，沒有少給錢等語（見訴一字
    卷第31頁反面）；又證人鄭智文於本院審理時亦證稱：不太
    記得跟莊景勛購買毒品的時間，打電話給莊景勛跟他說我要
    500塊，是陳靜拿來全家便利商店交貨，並向我收5百塊，
    拿回家後用玻璃球燒烤，吸食煙霧，我先前是因為施用安非
    他命案件，被送觀察勒戒等語（見訴二字卷第10頁至第16頁
    反面）。是以證人鄭智文於偵查中所言，與本院審理時之證
    述大致相符，俱證有交付500元價金給陳靜乙節。佐以鄭
    智文曾因施用甲基安非他命經送觀察勒戒後，認無繼續施用
    傾向而釋放，由臺灣高雄地方法院檢察署檢察官以99年度毒
    偵字第5469號為不起訴處分，有該不起訴處分1份在卷可憑
    （見本院100年度訴字第967號卷第108頁），足認鄭智文前
    揭證述，並非無稽。
３、復參照被告莊景勛於警詢時供稱：只有販賣第二級毒品給綽
    號小威之男子1次，小威於99年7月間與我聯繫，購買安非他
    命毒品，相約在高雄市苓雅區○○○路與憲政路路口上的全
    家超商，我委託女友陳靜前往便利商店前，交付1包毛重0
    .2公克安非他命毒品給小威，小威並當場交付500元給我女
    友等語（見警卷第13頁）；被告莊景勛於偵訊時亦稱：有1
    次賣安非他命給綽小威，我賣給他0.2公克，是叫陳靜拿
    給他的，本來是500元，但小威只交100元給陳靜，陳靜
    再拿給我等情（見偵卷第22頁）；又被告莊景勛於本院羈押
    庭時復稱：我有販賣安非他命給綽號小威的男子1次，可是
    他錢沒有全部給我，那次賣安非他命給小威，是叫我女友陳
    靜拿給小威，我跟他說要收5百，但他只給我1百元等詞（
    見本院99年度聲羈字第709號卷第13頁）；嗣於99年9月15日
    羈押期間，檢察官提訊被告莊景勛時，其供稱：今年7、8月
    有叫陳靜拿安非他命給五甲的小威，0.2公克賣500元，但
    小威只給我100，所以沒有賺錢，我跟小威說幫我買便當，
    小威把便當交給陳靜，1個50元等語（見偵卷第55頁至第5
    6頁），足認被告莊景勛於警詢、偵訊及本院羈押庭時，咸
    為販賣500元代價之甲基安非他命給鄭智文之自白。
４、再衡之被告莊景勛於警詢時，高雄憲兵隊已掌握被告莊景勛
    與楊峻豪於99年3月20日13時9分許之通訊監察譯文及製作楊
    峻豪、陳紀伶指認向被告莊景勛購買甲基安非他命之警詢筆
    錄；且司法警察於製作筆錄時，有提示上開通訊監察譯文給
    被告莊景勛閱覽，然被告莊景勛閱覽後仍否認販賣甲基安非
    他命給陳紀伶之犯行，卻坦承販賣甲基安非他命給綽號小威
    之男子乙節，有被告莊景勛警詢筆錄、通訊監察譯文、指認
    楊峻豪、陳紀伶照片、楊峻豪、陳紀伶警詢筆錄各1份在卷
    可憑（見警卷第10頁至第36頁）。倘若，司法警察欲違背被
    告莊景勛之自由意識，強迫被告莊景勛承認的話，豈會要被
    告莊景勛承認僅知綽號「小威」之購毒者，卻不承認上列證
    據較充足之販賣甲基安非他命給陳紀伶之部分。何況，被告
    莊景勛從未抗辯上開坦承販賣500元代價之甲基安非他命給
    鄭智文之自白任意性，是以被告莊景勛上開自白與證人鄭智
    文之證述情節相符，其真實性堪予認同。
５、另參酌共同被告陳靜以證人身分於本院審理時證稱：當時
    小威一直打電話給莊景勛，我知道莊景勛一直罵小威說我們
    要睡覺了，小威盧要上來找我們，我不想讓他上來，除了要
    安非他命外，小威沒有什麼特別事情會來找我們，莊景勛叫
    我拿安非他命給小威，叫他趕快走，我下樓也沒有跟小威說
    話，或一起吃便當等情（見訴二字卷第17頁至第19頁），顯
    見當時被告莊景勛或陳靜皆不願鄭智文打擾。衡情，若不
    願鄭智文打擾逕自將電話線拔起或將行動電話關機，實不必
    麻煩陳靜專程拿1包甲基安非他命至全家便利商店給鄭智
    文，是以被告莊景勛或其辯護人辯稱是無償轉讓給鄭智文等
    情，與常理不符，委難採信。
６、綜上，由證人鄭智文上開證述，佐以鄭智文曾因施用甲基安
    非他命經送觀察勒戒乙節，復參以被告莊景勛於警詢、偵訊
    、本院羈押庭時有關販賣500元甲基安非他命給鄭智文之自
    白，足認被告莊景勛應係基於販賣甲基安非他命之意思，委
    請陳靜交付甲基安非他命給鄭智文之事實。
(二)、被告陳靜是否知悉莊景勛欲販賣甲基安非他命給鄭智文，
    而於前揭時、地，交付甲基安非他命給鄭智文，並收取價金
    ？
１、被告陳靜於99年7、8月間，受莊景勛之委託在高雄市○○
    ○路及憲政路口的全家便利商店前，交付1包甲基安非他命
    給鄭智文乙情，業據證人莊景勛於本院審理時證述明確，亦
    與證人鄭智文於偵訊及本院審理時之證述情節相符，且為被
    告陳靜供承在卷，此部分同堪認定。
２、而被告陳靜於前揭時、地，交付1包甲基安非他命給鄭智
    文後，鄭智文交付500元價金給被告陳靜，被告陳靜並
    將該價金轉交予莊景勛乙節，如同前述，業經證人鄭智文於
    偵訊及本院審理時證述屬實，核與證人莊景勛於警詢時之證
    述內容相符。再者，證人莊景勛於本院審理時亦證稱：陳
    靜對於鄭智文的觀感很差，覺得他很盧，很吵等語（見訴二
    字卷第21頁）。衡情，甲基安非他命價錢昂貴，亦非容易購
    買，被告陳靜與莊景勛既均對於鄭智文印象不佳，豈會輕
    易轉讓甲基安非他命給鄭智文；何況，轉讓甲基安非他命之
    刑責非輕，且被告陳靜、莊景勛與鄭智文並非熟稔，僅知
    悉鄭智文綽號之泛泛之交，顯見被告陳靜係與莊景勛共同
    基於販賣第二級毒品之犯意聯絡，由被告陳靜出面販賣甲
    基安非他命給鄭智文。而被告陳靜辯稱係無償轉讓甲基安
    非他命給鄭智文，為卸責之詞，委難信實。
(三)、至陳靜於本院審理時證稱：莊景勛要我拿安非他命給小威
    時，沒有說什麼；我拿安非他命給小威，也沒有跟他收錢云
    云（見訴二字卷第17頁至第19頁）。而莊景勛於本院審理時
    證稱：陳靜不知道我與鄭智文間是買賣毒品，還是贈送毒
    品，沒有要陳靜向鄭智文收錢等詞（見訴二字卷第20頁至
    第21頁）。惟考量陳靜、莊景勛於本院審理時，皆已否認
    自己有販賣甲基安非他命給鄭智文之犯行，當不可能以共同
    被告轉換為證人身分為對方作證時，證稱有向鄭智文收取50
    0元價金，故尚難因陳靜、莊景勛於本院之上揭證述，而
    遽為對渠等為有利之認定。
三、被告莊景勛為警查獲時以汽車美容為業，家庭經濟狀況為貧
    寒，而被告陳靜無業，家庭經濟狀況為勉持，有被告莊景
    勛、陳靜之警詢筆錄受詢問人基本資料各1份在卷可憑（
    見警卷第10頁、第37頁）。且被告莊景勛、陳靜俱有施用
    甲基安非他命之習性，業據渠等供述明確（見警卷第12頁、
    第39頁），亦有莊景勛、陳靜之臺灣高等法院被告前案紀
    錄表各1份在卷可稽。從而，以渠等經濟狀況，且染有毒癮
    之情形，實不可能輕易無償轉讓或低於成本出售，價值昂貴
    之甲基安非他命與非熟識之人。是以被告莊景勛販賣甲基安
    非他命與陳紀伶、鄭智文，而被告陳靜共同販賣甲基安非
    他命與鄭智文，皆有欲從中賺取差額利潤以牟利之意圖，應
    堪認定。
四、按安非他命、甲基安非他命咸屬毒品危害防制條例第2條第2
    項第2款所列之第二級毒品，依行政院衛生署管制藥品管理
    局之相關函釋，二者雖多為硫酸鹽或鹽酸鹽，可溶於水，為
    白色、略帶苦味之結晶，但使用劑量及致死劑量，仍屬有別
    ，且目前國內發現者都為甲基安非他命之鹽酸鹽，此為本院
    職務上所已知（見司法院編印「法官辦理刑事案件參考手冊
    (一) 」第282頁、第292頁、第293頁）。查本件在被告莊景
    勛、陳靜租賃處，查扣如附表一編號1至5所示之物，經鑑
    定結果，均檢出甲基安非他命成分，有憲兵司令部刑事鑑識
    中心鑑定書1份（見偵卷第70頁），復參以安非他命或甲基
    安非他命若未經實際鑑驗究屬何種類，一般提供及施用者均
    泛稱為安非他命，是本件被告莊景勛、陳靜及證人鄭智文
    、陳紀伶、楊峻豪所稱之安非他命實係甲基安非他命，附此
    敘明。
五、綜上各節，被告莊景勛販賣甲基安非他命與陳紀伶及轉讓甲
    基安非他命給陳靜各1次，及被告莊景勛與陳靜共同販
    賣甲基安非他命給鄭智文之事實，皆已事證明確。而被告莊
    景勛、陳靜所辯及渠等辯護人為被告等之辯解，尚難採信
    。渠等前開犯行，堪以認定，均應依法論科。
參、論罪部分：
一、按甲基安非他命固為毒品危害防制條例第2條第2項第2款所
    列之第二級毒品，但亦屬藥事法所稱之禁藥，且有關安非他
    命類藥品，前經行政院衛生署於75年7月11日以衛署藥字第5
    97627號重申公告禁止使用在案，迄未變更，仍應認屬藥事
    法第22條第1項第1款所列之禁藥（即經中央衛生主管機關明
    令公告禁止製造、調劑、輸入、輸出、販賣或陳列之毒害藥
    品），且有行政院衛生署98年2月10日衛署藥字第098030985
    4號函文可考。故明知為禁藥甲基安非他命而轉讓予他人者
    ，除構成毒品危害防制條例第8條第2項之轉讓第二級毒品罪
    外，亦構成藥事法第83條第1項之轉讓禁藥罪，此係同一犯
    罪行為而同時有二種法律可資處罰之法條（規）競合情形，
    應依重法優於輕法、後法優於前法等法理，擇一處斷，再參
    之藥事法第83條第1項轉讓禁藥罪法定刑為7年以下有期徒刑
    ，得併科500萬元以下罰金，較諸毒品危害防制條例第8條第
    2項轉讓第二級毒品罪法定刑為重，且藥事法第83條第1項乃
    於93年4月21日修正公布、同年月23日施行，性質上為毒品
    危害防制條例之後法，而毒品之範圍尚包括影響精神物質與
    其製品，至藥事之管理，亦非僅止於藥品之管理，毒品未必
    係經公告之禁藥，禁藥亦未必為毒品，毒品危害防制條例與
    藥事法二者並無必然之特別法與普通法關係，故除有轉讓第
    二級毒品已達毒品危害防制條例第8條第6項所定之一定數量
    ，經依法加重後法定刑較藥事法第83條第1項法定刑為重之
    情形外，要因藥事法第83條第1項為後法且為法律效果較重
    之處罰規定，自應優先適用藥事法予以論處，有最高法院96
    年度台上字第3582號判決、96年度台上字第3626號判決、97
    年度台非字第397號判決、97年度台上字第2158號判決意旨
    可資參照。
二、核被告莊景勛就事實欄二(一)、(二)所示2次犯行，均係違反毒
    品危害防制條例第4條第2項之販賣第二級毒品罪；有關事實
    欄三部分，則係違反藥事法第83條第1項之轉讓禁藥罪。而
    被告陳靜就事實欄二(二)所示犯行，係違反毒品危害防制條
    例第4條第2項之販賣第二級毒品罪。起訴書雖認被告莊景勛
    就事實欄三部分係違反毒品危害防制條例第8條第2項之罪，
    惟業經公訴檢察官於本院審理時當庭更正起訴法條為藥事法
    第83條第1項轉讓禁藥罪，有本院審判筆錄可稽（見訴二卷
    第34頁），本院自無庸變更起訴法條。被告莊景勛、陳靜
    持有第二級毒品甲基安非他命之低度行為，分別為轉讓及販
    賣之高度行為所吸收，均不另論罪。又被告莊景勛所犯2次
    販賣第二級毒品及1次轉讓禁藥各罪間，皆行為互殊，犯意
    各別，應予分論併罰。
三、共同實施犯罪行為之人，在合同意思範圍以內，各自分擔犯
    罪行為之一部，相互利用他人之行為，以達其犯罪之目的者
    ，即應對於全部所發生之結果，共同負責。又共同正犯之成
    立，祇須具有犯意之聯絡、行為之分擔，既不問犯罪動機起
    於何人，亦不必每一階段犯行，均經參與（最高法院34年上
    字第862號判例意旨參照）。本件事實欄二(二)部分係由被告
    陳靜出面販賣甲基安非他命，然該甲基安非他命係由被告
    莊景勛所提供，渠等間有共同犯罪之目的，各被告在此共同
    犯罪目的之意思範圍內，雖由被告陳靜出面販賣毒品，然
    被告莊景勛實係利用被告陳靜之行為，以達販賣毒品圖利
    之共同犯罪目的，而有販賣毒品牟利之犯意聯絡，故被告莊
    景勛、陳靜就事實欄二(二)部分，自應論以共同正犯。
四、被告莊景勛有事實欄一所載之前案科刑及執行紀錄，有卷附
    臺灣高等法院被告前案紀錄表1份可按，其受有期徒刑之執
    行完畢，5年以內故意再犯事實欄二、三所示之有期徒刑以
    上之各罪，均為累犯，應依刑法第47條第1項之規定，各加
    重其刑；惟被告莊景勛所犯販賣第二級毒品罪之法定刑包含
    無期徒刑，依刑法第65條第1項規定，無期徒刑部分自不得
    加重其刑。
五、至被告莊景勛雖於偵查及審判中自白轉讓第二級毒品甲基安
    非他命予陳靜之犯行，惟被告莊景勛轉讓第二級毒品甲基
    安非他命之行為，既應優先適用較重之藥事法第83條第1項
    規定論處，縱被告莊景勛於偵查及審判中均自白，基於法律
    整體適用不得割裂原則，尚不得另依毒品危害防制條例第17
    條第2項之規定減輕其刑（最高法院99年度台上字第4426 號
    判決意旨參照）。另被告莊景勛轉讓之第二級毒品甲基安非
    他命之數量，僅夠陳靜施用1、2次等情，業據陳靜於本
    院審理時供陳明確（見本院100年度訴字第967號卷第93頁）
    ，且尚乏證據證明被告莊景勛上開所轉讓之甲基安非他命淨
    重達「轉讓毒品加重其刑之數量標準」所定之10公克以上，
    是無從依毒品危害防制條例第8條第6項之規定加重其刑，附
    此敘明。
肆、科刑部分：
    本院審酌下列各部分，以被告莊景勛、陳靜之責任為基礎
    ，本於比例、平等及罪刑相當原則為整體之評價，使罪刑均
    衡，輕重得宜。
一、犯罪行為部分：
    被告莊景勛、陳靜皆明知甲基安非他命對於人體危害甚鉅
    ，更易助長其他犯罪行為之發生，竟為謀不法利益，由被告
    莊景勛單獨販賣甲基安非他命給陳紀伶或轉讓給陳靜施用
    ；且與被告陳靜共同販賣甲基安非他命給鄭智文牟利，該
    行為實在不可取，應予重罰。而被告莊景勛為本件販賣甲基
    安非他命案件之主導者，提供甲基安非他命販賣；被告陳
    靜係依存於被告莊景勛，於被告莊景勛無法分身時，由被告
    陳靜交付甲基安非他命給鄭智文，其2人涉案情節尚有輕
    重之分，應予不同之量刑評價；再參酌被告莊景勛販毒牟取
    不法利益僅合計1千元，而被告陳靜販毒所得為500元，均
    獲利不多。
二、被告行為人部分：
(一)、被告莊景勛雖坦承販賣甲基安非他命給陳紀伶或轉讓甲基安
    非他命給陳靜之犯行，然被告莊景勛坦承販賣甲基安非他
    命給陳紀伶部分，係在本院交互詰問證人陳紀伶、楊峻豪後
    ，見證人陳紀伶、楊峻豪證述歷歷，始承認此犯行。另考量
    被告莊景勛為國中畢業之智識程度，家庭經濟狀況為貧寒，
    以汽車美容為業等情；復曾有詐欺、施用第二級毒品等前科
    ，此觀臺灣高等法院被告前案紀錄表1份在卷自明，素行不
    良。
(二)、被告陳靜於偵查及本院審理時，皆否認販賣毒品犯行，不
    知自省；另考量被告陳靜為國中肄業之智識程度，家庭經
    濟狀況為勉持，無業，有詢問筆錄1份附卷可參。其知悉被
    告莊景勛在販賣毒品，卻與被告莊景勛共同販賣甲基安非他
    命等情；復曾有施用毒品等前科，此有臺灣高等法院被告前
    案紀錄表1份在卷足考，素行欠佳。
三、量刑評價：
(一)、本件綜合上情，復衡諸毒品危害防制條例第4條第2項販賣第
    二級毒品者，為7年以上有期徒刑之罪，另被告莊景勛為累
    犯；又斟酌被告莊景勛2次、陳靜1次所販賣毒品，數量不
    多，且所得金額非鉅等項予以綜合判斷，分別量處如主文所
    示之宣告刑，以資懲儆。
(二)、末按刑法第51條數罪併罰定執行刑之立法方式，採限制加重
    原則，亦即非以累加方式定應執行刑，該條第5款即明定：
    「宣告多數有期徒刑者，於各刑中之最長期以上，各刑合併
    之刑期以下，定其刑期。但不得逾30年」；本院審酌被告莊
    景勛販賣之對象僅有陳紀伶、鄭智文2人，轉讓禁藥之對象
    只有陳靜1人，且販賣或轉讓甲基安非他命之犯罪時間在
    99年3月至7、8月間，對法益侵害之加重效應不大，販賣數
    量、模式、次數等整體犯罪之非難評價，亦難與中、大盤毒
    梟者相提併論，如以實質累加之方式定應執行刑，則處罰之
    刑度顯將超過其行為之不法內涵，而違反罪責原則，及考量
    因生命有限，刑罰對被告造成之痛苦程度，係隨刑度增加而
    生加乘效果，而非以等比方式增加，是則以隨罪數增加遞減
    其刑罰之方式，當足以評價被告行為之不法性之法理（即多
    數犯罪責任遞減原則）；是以本件被告莊景勛所犯2次販賣
    第二級毒品罪及1次轉讓禁藥罪，依據前揭刑法第51條第5款
    之規定，最低刑度為7年10月，最高刑度為有期徒刑15年9月
    。爰綜合上開各情判斷，足認公訴檢察官具體求處被告莊景
    勛應執行有期徒刑18年9月，未考量被告莊景勛本案之法益
    侵害之加重效應不大乙節，實屬過重，故定被告莊景勛應執
    行之刑如主文所示，應較妥適。
伍、沒收或併銷燬部分：
一、按以營利為目的販入毒品，經多次販賣後，持有剩餘毒品被
    查獲，其各次販賣毒品行為，固應併合處罰。惟該持有剩餘
    毒品之低度行為，應僅為最後一次販賣毒品之高度行為所吸
    收，不另論罪，故就該查獲之剩餘毒品，祇能於最後一次之
    販賣毒品罪宣告沒收銷燬，不得於各次販賣毒品罪均宣告沒
    收銷燬，最高法院98年度台上字第6663號、98年度台上字第
    5283號判決可資參照。扣案如附表編號1至5之甲基安非他命
    5包，經送憲兵司令部刑事鑑定中心鑑定，結果均含第二級
    毒品甲基安非他命成分（合計驗餘淨重4.471公克），有該
    鑑定中心99年9月27日憲直刑鑑字第0990001892號鑑定書1份
    在卷可憑，足認上開物品均為第二級毒品甲基安非他命無訛
    ，則依前揭說明，自應依毒品危害防制條例第18條第1項前
    段之規定，在事實欄二(二)被告莊景勛、陳靜共同所犯之販
    賣第二級毒品罪項下宣告沒收銷燬。而前述甲基安非他命之
    外包裝袋，因外包裝袋乃係撓性材質，蒙受些許外力即易變
    形，致袋上沾黏之毒品無法完全析離，自應整體視同甲基安
    非他命而併予宣告沒收銷燬之。又扣案第二級毒品甲基安非
    他命送鑑定耗損部分，既因鑑定而為滅失，自無庸宣告沒收
    銷燬。
二、扣案如附表一編號7、14所示之電子磅秤1台、空夾鏈袋1包
    均係被告莊景勛所有，業據被告莊景勛供承在卷（見警卷第
    11頁），其中電子磅秤是被告莊景勛持以作為秤重甲基安非
    他命，販賣予陳紀伶、鄭智文之用，應依毒品危害防制條例
    第19條第1項規定及共犯責任共同原則，分別被告莊景勛及
    其與被告陳靜所犯販賣第二級毒品罪之各罪項下，予以宣
    告沒收。而空夾鏈袋1包，則是被告莊景勛預備供其分裝甲
    基安非他命所用之物，自依刑法第38條第1項第2款，及共犯
    責任共同原則，在被告莊景勛、陳靜所犯販賣第二級毒品
    罪各罪項下，併予宣告沒收。
三、至扣案如附表一編號8之Utec廠牌行動電話1支（序號：0000
    00000000000，含門號0000000000之SIM卡1張），及附表一
    編號6未檢出毒品成分之顆粒1包，無證據證明與本件犯販賣
    或轉讓甲基安非他命之犯行有關；而附表一編號9至13所示
    之吸食毒品用玻璃球5個、吸食器1組、塑膠鏟管2支、吸食
    毒品用水車1組、甲基安非他命殘渣袋3只，均為被告莊景勛
    所有，業經本院以99年度簡字第2098號認定為被告莊景勛施
    用第二級毒品所用之物，已諭知宣告沒收，有前揭判決附卷
    可佐，故均不為沒收之諭知。
四、又被告莊景勛所有用以聯繫事實欄二(一)所用之門號00000000
    00號不詳廠牌行動電話，雖於另案即99年4月間，被告莊景
    勛為警查獲施用第二級毒品時，為警查扣乙節，業據被告莊
    景勛陳述在卷（見警卷第12頁）；惟該案已經本院於99年9
    月6日以99年度審簡字第3459號判決確定，並未沒收前揭行
    動電話，有前揭判決及臺灣高等法院被告前案紀錄表1份附
    卷可稽。是以本案雖未扣得前揭行動電話，但依據最高法院
    100年度台上字第2955號判決意旨，仍應依毒品危害防制條
    例第19條第1項規定，在該罪項下沒收，並諭知如全部或一
    部不能沒收時，猶應就該行動電話（含門號晶片）部分追徵
    其價額。
五、販毒所得部分：
(一)、按毒品危害防制條例第19條第1項規定，係採義務沒收主義
    ，故販賣毒品所得金錢，如能認定確係販賣毒品所得款項，
    應宣告沒收，不以當場搜獲扣押者為限。如所得財物為金錢
    而無法沒收時，應以其財產抵償之，而不發生追徵價額問題
    （最高法院93年度台上字第1218號、第2670號、第2743號判
    決可參）。另按共同正犯因犯販賣毒品罪所得之財物，因共
    同正犯應就全部犯罪結果負其責任，自應合併計算，且於沒
    收時，為避免執行時發生重複沒收之情形，故各共同正犯之
    間係採連帶沒收主義，於裁判時應諭知被告共同因販賣毒品
    所得之財物與其他共同正犯連帶沒收（最高法院99年度台上
    字第264號判決意旨參照）。
(二)、被告莊景勛於事實欄二(一)販賣甲基安非他命給陳紀伶之所得
    500元；被告莊景勛、陳靜於事實欄二(二)販賣甲基安非他
    命給鄭智文之所得500元，皆未扣案，揆諸前揭最高法院見
    解，仍應依毒品危害防制條例第19條第1項規定，於被告莊
    景勛販賣甲基安非他命給陳紀伶罪項下，諭知販賣毒品所得
    500元沒收之，如全部或一部不能沒收時，由被告莊景勛之
    財產抵償之；而被告莊景勛、陳靜共同販賣甲基安非他命
    給鄭智文罪項下，諭知被告莊景勛與陳靜就販賣毒品所得
    500元部分連帶沒收，如全部或一部不能沒收時，由被告莊
    景勛與陳靜之財產連帶抵償之。
乙、無罪部分：
一、起訴意旨另以：被告莊景勛基於販賣第二級毒品甲基安非他
    命之犯意，分別於附表二所示之時、地，以如附表二「販賣
    價額」欄所示之代價，販賣第二級毒品甲基安非他命予楊峻
    豪。因認被告莊景勛涉嫌違反毒品危害防制條例第4條第2項
    之販賣第二級毒品犯行。
二、按犯罪事實應依證據認定之，無證據不得認定犯罪事實，刑
    事訴訟法第154條第2項定有明文。所謂證據，須適於為被告
    犯罪事實之證明者，始得採為斷罪資料，如未能發現相當證
    據，或證據不足以證明，自不能以推測或擬制之方法，以為
    裁判基礎。次按認定不利於被告之事實，須依積極證據，茍
    積極之證據本身存有瑕疵而不足為不利於被告事實之認定，
    即應為有利於被告之認定，更不必有何有利之證據，而此用
    以證明犯罪事實之證據，猶須於通常一般人均不至於有所懷
    疑，堪予確信其已臻真實者，始得據以為有罪之認定，倘其
    證明尚未達到此一程度，而有合理性之懷疑存在，致使無從
    為有罪之確信時，即應為無罪之判決，此有最高法院82年度
    台上字第163號判決、76年台上字第4986號、30年上字第816
    號等判例意旨可資參照。末按證據之證明力，雖委由法官評
    價，然心證之形成，由來於經嚴格證明之證據資料的推理作
    用，通常有賴數個互補性之證據始足以形成確信心證，單憑
    一個證據則較難獲得正確之心證，尤其是具有對向性關係之
    單一證據，如毒品交易之買賣雙方，買方為獲邀減刑寬典，
    或不免有作利己損人不實供述之虞，此種在本質上存有虛偽
    危險性較大之被告或共犯（指共同正犯、教唆犯、幫助犯）
    以外之對向性正犯所為之供述，除以具結、交互詰問、對質
    等方法，以擔保其真實性外，本乎刑事訴訟法第156條第2項
    之相同法理，自仍應認有補強證據之必要性，非別求其他證
    據，以增強其供述之憑信性，殊不足據為認定被告犯罪事實
    之唯一依據。從而事實審法院必須調查其他證據，以資審認
    ，必至因其他證據之補強，已足令人確信該項供述為真實而
    無合理之懷疑時，始得據為對被告不利之認定，此亦為最高
    法院99年度台上字第2221號判決要旨所明揭。
三、本件檢察官認被告莊景勛涉犯附表二編號1至2販賣第二級毒
    品罪嫌部分，無非係以證人楊峻豪於警詢、偵訊時之證述；
    門號0000000000號行動電話通訊監察譯文1份、國防部南部
    地方軍事法院通訊監察書2份、搜索扣押筆錄1份、扣押物品
    目錄表1份、照片14張、憲兵司令部高雄憲兵隊指認紀錄表
    、刑案人犯在監所資料、憲兵司令部刑事鑑識中心99年9月2
    7日憲直刑鑑字第0990001892號鑑定書1份、扣案之毒品、門
    號0000000000、0000000000號行動電話自99年1月至10月之
    通話明細、被告莊景勛之供述為論據。訊據被告莊景勛則堅
    詞否認涉有附表二編號1至2所示犯行，辯稱：我沒有賣甲基
    安非他命給楊峻豪等語。
四、經查：
(一)、證人楊峻豪雖於偵訊中證述：是今年（99年）1月份，在高
    雄市○○路那邊，向莊景勛買過1次1,500元的甲基安非他命
    ；今年（99年）3月中，向莊景勛買過1次1,500元的甲基安
    非他命，是在大順路靠近憲政路那裡等語（見偵卷第43頁）
    ；而證人楊峻豪於警詢時，卻證稱：我向綽號小堂主購買安
    非他命共7、8次，每次約在高雄市○○路近憲政路邊的遠傳
    電信隔壁樓上2樓，與高雄市○○路近民族路橋附近他租處
    交易，最近1次於3月16日，在他租所交易1,500元安非他命
    。我於99年1月初向綽號小台購買安非他命共2次，每次約在
    高雄市○○街上交易等情（見警卷第22頁）；並指認綽號小
    堂主即被告莊景勛，有憲兵司令部高雄憲兵隊指認紀錄表1
    份在卷（見警卷第29頁）。比對證人楊峻豪上開警詢、偵訊
    內容可知，證人楊峻豪於偵訊時是證述於99年1月向被告莊
    景勛購買甲基安非他命，但於警詢時是稱向綽號小台購買甲
    基安非他命，其證述內容有明顯出入，真實性如何，已啟人
    疑竇。
(二)、何況，證人楊峻豪於本院審理時否認曾於附表二編號1至2所
    示時間、地點，向被告莊景勛購買甲基安非他命，並表示其
    警詢及偵訊時是亂講，因為軍法判很重，若供出上游可以減
    刑等節，有本院審理筆錄1份可考（見訴一卷第45頁至第53
    頁反面）。再參照楊峻豪所涉販賣第二級毒品罪部分，經國
    防部南部地方軍事法院以99年訴字第187號判處楊峻豪應執
    行有期徒刑8年6月，經楊峻豪上訴後，由國防部高等軍事法
    院高雄分院以99年上訴字第96號判決，認原審未及審酌楊峻
    豪供出毒品源自莊景勛，而撤銷原判決，改判處有期徒刑2
    年6月，有上開判決各1份在卷可憑（見訴一卷第74頁至第82
    頁、第110至第119頁），顯見前、後2判決刑度差異甚大。
    楊峻豪於本院審理時之上開證述，並非無稽。復揆之首揭最
    高法院99年度台上字第2221號判決要旨，應有補強證據以佐
    證楊峻豪於警詢及偵訊時之證述內容，以免冤屈。
(三)、檢察官起訴如附表二編號1、2所示之時間為99年1月間某時
    、及99年3月間某，究竟是何日並未確定。再者，上開部分
    期間，軍事檢察官、司法警察已對證人楊峻豪持有之000000
    0000行動電話門號施以通訊監察，有國防部南部地方軍事法
    院核發自99年1月27日上午8時起至99年2月25日上午8時止、
    99年3月10日上午10時起至99年4月8日上午10時止之通訊監
    察書暨附表2份在卷可憑（見審訴卷第36頁至第37頁），倘
    若證人楊峻豪所證述之情節為真，不難有相關之通訊監察譯
    文可資佐證，惟遍觀通訊譯文，僅有1通99年3月16日下午5
    時3分19秒，被告莊景勛與楊峻豪傳遞「人涅？急用車子」
    之簡訊內容（見警卷第16頁），然該內容，亦與難使人形成
    係購買毒品暗語之確信。此外，即查無其他通訊監察譯文足
    以佐證楊峻豪確有於附表二編號1、2所示之時間，向被告莊
    景勛購買甲基安非他命。
(四)、另檢察官雖提出門號0000000000、0000000000號行動電話自
    99年1月至10月之通話明細，其中被告莊景勛持有之門號000
    0000000號與楊峻豪持有之門號0000000000號於99年1月、3
    月間偶有聯繫，然亦無法僅憑被告莊景勛與楊峻豪有電話聯
    繫之事實，而遽認渠等係在商討購毒事宜。又搜索扣押筆錄
    1份、扣押物品目錄表1份、照片14張、憲兵司令部高雄憲兵
    隊指認紀錄表、刑案人犯在監所資料、憲兵司令部刑事鑑識
    中心99年9月27日憲直刑鑑字第0990001892號鑑定書1份、扣
    案之毒品等，只能證明被告莊景勛持有毒品甲基安非他命，
    卻無法因被告莊景勛持有毒品，即跳躍認定被告莊景勛有於
    附表二所示之時間、地點，有販賣第二級毒品給楊峻豪乙節
    。
五、參諸上情，檢察官所舉前開證據，因僅有證人楊峻豪於警詢
    及偵訊時之片面指述，尚無其他積極證據足資補強，使本院
    達於通常一般之人均不致有所懷疑，而得確信證人楊峻豪所
    述為真實之程度，則依罪證有疑利於被告之原則，即不得遽
    為不利於被告莊景勛之認定。此外，復查卷內並無其他積極
    證據足資認定被告莊景勛有何檢察官所指於附表二所示之時
    間、地點，販賣甲基安非他命與楊峻豪之犯行，揆諸前開說
    明，本件被告莊景勛被訴如附表二編號1、2之犯行，均屬不
    能證明，自均應為被告莊景勛無罪之諭知。
據上論斷，應依刑事訴訟法第299條第1項前段、第301條第1項前
段，毒品危害防制條例第4第2項、第18條第1項前段、第19條第1
項，藥事法第83條第1項，刑法第11條、第28條、第47條第1項、
第38條第1項第2款、第51條第5款、第9款，判決如主文。
本案經檢察官曾財和到庭執行職務。
中    華    民    國   100    年    12    月    29    日
                  刑事第十二庭  審判長法  官  黃建榮
                                      法  官  王榆富
                                      法  官  陳川傑
以上正本證明與原本無異。
如不服本判決應於收受送達後10日內向本院提出上訴書狀，並應
敘述具體理由；如未敘述上訴理由者，應於上訴期間屆滿後20日
內向本院補提理由書（均須按他造當事人之人數附繕本）「切勿
逕送上級法院」。
中    華    民    國   100    年    12    月    30    日
                                      書記官  林昭吟
附錄本案論罪科刑法條：
毒品危害防制條例第4條
製造、運輸、販賣第一級毒品者，處死刑或無期徒刑；處無期徒
刑者，得併科新臺幣2千萬元以下罰金。
製造、運輸、販賣第二級毒品者，處無期徒刑或 7年以上有期徒
刑，得併科新臺幣1千萬元以下罰金。
製造、運輸、販賣第三級毒品者，處 5年以上有期徒刑，得併科
新臺幣7百萬元以下罰金。
製造、運輸、販賣第四級毒品者，處 3年以上10年以下有期徒刑
，得併科新臺幣3百萬元以下罰金。
製造、運輸、販賣專供製造或施用毒品之器具者，處1年以上7年
以下有期徒刑，得併科新臺幣1百萬元以下罰金。
前五項之未遂犯罰之。
藥事法第83條
明知為偽藥或禁藥，而販賣、供應、調劑、運送、寄藏、牙保、
轉讓或意圖販賣而陳列者，處 7 年以下有期徒刑，得併科新臺
幣 5 百萬元以下罰金。
犯前項之罪，因而致人於死者，處 7 年以上有期徒刑，致重傷
者，處 3 年以上 12 年以下有期徒刑。
因過失犯第 1 項之罪者，處 2 年以下有期徒刑、拘役或科新臺
幣 30 萬元以下罰金。
第 1 項之未遂犯罰之。
附表一：
┌───────────────────────────────────┐
│司法警察於99年8月18日17時25分許，至被告莊景勛位於高雄市苓雅區○○○路 │
│222號2樓之租賃處，執行搜索後扣得之物（見高雄憲兵隊99年8月19日憲隊高雄 │
│字第0990000號卷第54頁至第56頁））。                                   │
├──┬───────┬────────────┬───────────┤
│編號│物品名稱及數量│檢驗結果/所有人         │  是否沒收銷燬或沒收  │
├──┼───────┼────────────┼───────────┤
│ 1  │甲基安非他命1 │1、依據憲兵司令部刑事鑑 │是。依毒品危害防制條例│
│    │包（淨重0.1599│   定中心99年9月27日憲直│第18條第1項前段規定沒 │
│    │公克，驗餘淨重│   刑鑑字第0990001892號 │收銷燬（含包裝袋5只） │
│    │0.1477公克）  │   鑑定書之鑑驗結果均含 │。                    │
├──┼───────┤   第二級毒品甲基安非他 │                      │
│ 2  │甲基安非他命1 │   命成分（見臺灣高雄地 │                      │
│    │包（淨重0.1400│   方法院檢察署99年度偵 │                      │
│    │公克，驗餘淨重│   字第27092號卷第70頁）│                      │
│    │0.1265公克）  │2、皆為被告莊景勛所有。 │                      │
├──┼───────┤                        │                      │
│ 3  │甲基安非他命1 │                        │                      │
│    │包（淨重0.1500│                        │                      │
│    │公克，驗餘淨重│                        │                      │
│    │0.1283公克）  │                        │                      │
├──┼───────┤                        │                      │
│ 4  │甲基安非他命1 │                        │                      │
│    │包（淨重0.6483│                        │                      │
│    │公克，驗餘淨重│                        │                      │
│    │0.6166公克）  │                        │                      │
├──┼───────┤                        │                      │
│ 5  │甲基安非他命1 │                        │                      │
│    │包（淨重3.5142│                        │                      │
│    │公克，驗餘淨重│                        │                      │
│    │3.4519公克）  │                        │                      │
├──┼───────┼────────────┼───────────┤
│ 6  │顆粒1包（編號 │1、依據上開鑑定書之鑑驗 │否。與本件犯罪無涉，不│
│    │A6，淨重4.2105│   結果，未檢出毒品成分 │沒收。                │
│    │公克）        │   。                   │                      │
│    │              │2、被告莊景勛所有。     │                      │
├──┼───────┼────────────┼───────────┤
│ 7  │電子磅秤1台   │被告莊景勛所有。        │是。被告莊景勛所有供分│
│    │              │                        │裝毒品甲基安非他命所用│
│    │              │                        │之物，依毒品危害防制條│
│    │              │                        │例第19條第1項前段規定 │
│    │              │                        │宣告沒收。            │
├──┼───────┼────────────┼───────────┤
│ 8  │Utec廠牌行動電│被告莊景勛所有。        │否。與本件犯罪無涉，不│
│    │話1支（序號：3│                        │沒收。                │
│    │00000000000000│                        │                      │
│    │，含門號098963│                        │                      │
│    │4181之SIM 卡1 │                        │                      │
│    │張）。        │                        │                      │
├──┼───────┼────────────┼───────────┤
│ 9  │吸食毒品用玻璃│被告莊景勛所有。        │否。被告莊景勛另案施用│
│    │球5支         │                        │毒品之器具，業經本院以│
│    │              │                        │99年度簡字第2098號判決│
│    │              │                        │諭知宣告沒收。        │
├──┼───────┼────────────┼───────────┤
│ 10 │吸食毒品用吸食│被告莊景勛所有。        │否。被告莊景勛另案施用│
│    │器1組         │                        │毒品之器具，業經本院以│
│    │              │                        │99年度簡字第2098號判決│
│    │              │                        │諭知宣告沒收。        │
├──┼───────┼────────────┼───────────┤
│ 11 │塑膠鏟管2支   │被告莊景勛所有。        │否。被告莊景勛另案施用│
│    │              │                        │毒品之器具，業經本院以│
│    │              │                        │99年度簡字第2098號判決│
│    │              │                        │諭知宣告沒收。        │
├──┼───────┼────────────┼───────────┤
│ 12 │吸食毒品用水車│被告莊景勛所有。        │否。被告莊景勛另案施用│
│    │1組           │                        │毒品之器具，業經本院以│
│    │              │                        │99年度簡字第2098號判決│
│    │              │                        │諭知宣告沒收。        │
├──┼───────┼────────────┼───────────┤
│ 13 │甲基安非他命殘│被告莊景勛所有。        │否。被告莊景勛另案施用│
│    │渣袋3只       │                        │毒品之器具，業經本院以│
│    │              │                        │99年度簡字第2098號判決│
│    │              │                        │諭知宣告沒收。        │
├──┼───────┼────────────┼───────────┤
│ 14 │空夾鏈袋1包   │被告莊景勛所有。        │是。被告預備分裝毒品海│
│    │              │                        │洛因所用之物，依刑法第│
│    │              │                        │38條第1項第2款規定宣告│
│    │              │                        │沒收。                │
└──┴───────┴────────────┴───────────┘
附表二
┌──┬───────┬────────┬────┬───┬────┐
│編號│販賣時間      │販賣地點        │販賣對象│販賣  │販賣價額│
│    │              │                │        │數量  │（新臺幣│
│    │              │                │        │      │）      │
├──┼───────┼────────┼────┼───┼────┤
│ 1  │99年1 月間某時│高雄市○○路某處│楊峻豪  │不詳  │1500元  │
│    │              │                │        │      │        │
├──┼───────┼────────┼────┼───┼────┤
│ 2  │99年3月間某時 │高雄市○○路某處│楊峻豪  │不詳  │1500元  │
└──┴───────┴────────┴────┴───┴────┘